【裁判字號】    97,訴,50
【裁判日期】    970331
【裁判案由】    清償借款
【裁判全文】
臺灣花蓮地方法院民事判決                97年度訴字第50號
原      告  丁○○○○○○○○.
法定代理人  乙○○
訴訟代理人  丙○○
被      告  甲○○
上列當事人間請求清償借款事件，本院於民國97年3月19日言詞
辯論終結，判決如下：
    主      文
被告應給付原告新台幣柒拾捌萬玖仟壹佰捌拾陸元，及自民國96
年4月7日起至清償日止，按年息百分之9點6計算之利息，暨自民
國96年5月8日起至清償日止，按上開利息百分之三十計算之違約
金。
訴訟費用由被告負擔。
    事實及理由
一、原告主張：被告於民國93年3月26日擔任訴外人余金德向原
    告借款新台幣（下同）120萬元之連帶保證人，約定債務人
    應按月分期償還，利息按年息百分之9點6計算，如遲延未償
    應加付應收利息百分之三十之違約金。詎余金德未依約給付
    ，至今尚欠如主文第1項所示之本金、利息及違約金。爰依
    連帶保證之法律關係請求。並聲明：如主文第1項所示。
二、被告則以：余金德是我弟弟，我不知道他為何要借這筆錢，
    對於借據及借款申請書上我的簽名為真正不爭執等語資為抗
    辯。並聲明：原告之訴駁回。
三、兩造不爭執之事實：被告擔任余金德向原告借款120萬元之
    連帶保證人，目前該借款尚欠本金789,186元未清償。
四、得心證之理由：本件兩造所爭執之處，應在於：原告依連帶
    保證之法律關係向被告請求上開未償本金、利息及違約金，
    是否有理？經查：
  (一)原告主張之事實，已據其提出與所述相符之借據、借款申請
    書、明細表等為憑，而被告對借據及借款申請書為真正等情
    並不爭執，復依上開證物，應認原告之主張為真實。
  (二)按借用人應於約定期間內，返還與所借用物種類、品質、數
    量相同之物；稱保證者，謂當事人約定，一方於他方之債務
    人不履行債務時，由其代負履行責任之契約；保證債務，除
    契約另有訂定外，包含主債務之利息、違約金、損害賠償及
    其他從屬於主債務之負擔；連帶債務之債權人，得對債務人
    中之一人或數人，同時或先後請求全部或一部之給付，民法
    第478條、第739條、第740條、第273條第1項分別定有明文
    。本件原告主張借款人余金德未依約還款，已如前述，而被
    告既為連帶保證人，即應負連帶清償責任。
五、從而，原告依連帶保證之法律關係請求被告給付如主文第1
    項所示，為有理由，應予准許。
六、本件事證已臻明確，兩造其餘攻擊防禦方法與舉證，均無礙
    勝負判斷，爰不一一論列，附此敘明。
七、訴訟費用負擔之依據：民事訴訟法第78條。
中    華    民    國    97    年    3     月    31    日
                      臺灣花蓮地方法院民事庭
                          法      官  楊碧惠
以上正本係照原本作成。
如不服本判決，應於送達後20日內，向本院提出上訴狀並表明上
訴理由，如於本判決宣示後送達前提起上訴者，應於判決送達20
日內補提上訴理由書(須附繕本)。
中    華    民    國    97    年    4     月    2     日
                          法院書記官  紀龍年


司法院資訊處製作；財團法人民間司法改革基金會備份。
